【裁判字號】    89,易緝,7
【裁判日期】    890203
【裁判案由】    侵占
【裁判全文】
臺灣屏東地方法院刑事判決                            八十九年度易緝字第七號
    公  訴  人  臺灣屏東地方法院檢察署檢察官
    被      告  甲○○
右被告因侵占案件，經檢察官提起公訴（八十八年度偵字第二一二七號）本院判決如
左：
    主  文
甲○○意圖為自己不法之所有，而侵占自己持有他人之物，處有期徒刑參月，緩刑
貳年。
    事  實
甲○○在民國（下同）八十七年四月三日，於向台北市○○○路○段六十一之十六號
乙○○○○無線電台租用無線電機台及相關配備，每月須繳納新台幣（下同）一千三
百元租金，並簽發二萬元本票一紙交付，詎甲○○取得前開無線電機台及配備後，僅
繳納三個月費用，即將該無線電機台及配備占為己有，迄未將無線電機台及相關配備
歸還。案經乙○○○○無線電台（即有限責任台北市乙○○○○運輸合作社）訴由台
灣台北地方法院檢察署呈請台灣高等去院檢察署核轉台灣板橋地方法院檢察署再呈請
台灣高等法院檢察署核轉臺灣屏東地方法院檢察署檢察官偵查起訴。
    理  由
一、訊據被告固供認有於前揭時地向告訴人租用無線電機台與相關配備，並於給付三
    個月之租金後，即未再給付租金，亦未將無線電機台與相關配備歸還，惟辯稱並
    無侵占之意，係將該無線電機台與相關配備寄放於朋友住處，嗣因工作忙碌，無
    暇將無線電機台與相關配備歸還告訴人等語。然查右揭事實不惟據告訴代理人簡
    玉潔於偵查中指訴綦詳，並切結書影本一份、本票影本一張附卷可憑，又被告於
    租用前開無線電機台與相關配備後，若不欲再使用或給付租金，自應即將該無線
    電機台與相關配備歸還告訴人，且被告自案發後均居於台北市，此經其陳明在卷
    ，自有充裕之時間將無線電機台與相關配備歸還，詎其既未歸還無線電機台與相
    關配備，亦未償還租金，其所辯對該無線電機台與相關配備無不法所有之意，顯
    係卸責之詞，不足採信，其犯行堪以認定。
二、核被告甲○○所為，係犯刑法第三百三十五條第一項之侵占罪。審酌被告並無前
    科，素行非劣、犯罪之動機、手段、目的、所侵占之物價值約為二萬元，已經被
    告及告訴代理人藍啟明陳明，所犯情節尚非重大、且其於本院審理期間賠償告訴
    人租金一萬三千元，並允諾若無法尋回該無線電機台及相關配備以歸還告訴人，
    即願賠償告訴人二萬元，亦經被告及告訴代理人藍啟明當庭陳明等一切情狀，爰
    酌情量處如主文所示之刑。又查被告前未曾受有期徒刑以上刑之宣告，有其前科
    表足稽，經此次偵查及審理程序之教訓後，當知警惕，應無再犯之虞，本院認被
    告所受之宣告刑，以暫不執行為適當，併予宣告緩刑二年，以勵其自新。
據上論斷，應依刑事訴訟法第二百九十九條第一項前段，刑法第三百三十五條第一項
、第七十四條第一款，罰金罰鍰提高標準條例第一條前段，判決如主文。
本案經檢察官蔡榮龍到庭執行職務。
中      華      民      國      八十九      年    二  月       三       日
                                      臺灣屏東地方法院刑事第一庭
                                          法  官    莊鎮遠
右正本證明與原本無異。
對於本判決如有不服應於收受送達後十日內向本院提出上訴書狀上訴於台灣高等法院
高雄分院並按他造當事人之人數附具繕本。
                                          書記官    吳光璵
中      華      民      國      八十九      年    二    月      三      日
附錄本案論罪科刑法條全文
刑法第三百三十五條
意圖為自己或第三人不法之所有，而侵占自己持有他人之物者，處五年以下有期徒刑
、拘役或科或併科一千元以下罰金。
前項之未遂犯罰之。


司法院資訊處製作；財團法人民間司法改革基金會備份。
